# 母公司和子公司同时投资一家公司，母公司投资 40%，母公司控股子公司投资 11%

提问人：zwd891212 时间：2019-03-17 22:33:58
母公司和子公司同时投资一家公司，母公司投资 40%，母公司控股子公司投资 11%，是否需要合并？陈老师 谢谢

回答人：chenyiwei
母公司直接加间接控制了 51% 的表决权，如无其他特殊考虑因素，则被投资公司应纳入母公司的合并报表范围。